臺灣高雄地方法院刑事判決　　　　　　 94年度簡上字第351號
上　訴　人
即　被　告　甲○○
上列上訴人因毒品危害防制條例案件，不服本院高雄簡易庭民國
九十四年三月三十一日九十四年度簡字第一三三一號第一審判決
（聲請簡易判決處刑案號：九十四年度毒偵字第一三七四號）提
起上訴，本院判決如下：
    主  文
上訴駁回。
    事  實
一、甲○○前因傷害、毀損、恐嚇等案件，經臺灣高等法院高雄
    分院以八十七年度少連上訴字第十五號判決，分別判處有期
    徒刑五月、一年二月、四月、二月，應執行有期徒刑二年確
    定，於民國九十年三月二十四日假釋期滿執行完畢。又甲○
    ○曾因施用毒品案件，經本院以九十三年度毒聲字第一一０
    號裁定送觀察、勒戒後，於九十三年三月八日因無繼續施用
    毒品傾向釋放，並經臺灣高雄地方法院檢察署檢察官以九十
    二年度毒偵字第四三九七號為不起訴處分確定在案。詎其仍
    不知戒絕毒癮，明知甲基安非他命經公告列為毒品危害防制
    條例第二條第二項第二款之第二級毒品，不得非法持有、施
    用，猶於前開觀察、勒戒執行完畢釋放後五年內，基於施用
    第二級毒品甲基安非他命之概括犯意，自九十三年十二月二
    十七日夜間七時許起，至九十四年一月十六日夜間七時許止
    ，在其位於高雄市前金區○○○路三九六號十樓之一之住處
    ，以將第二級毒品甲基安非他命置於玻璃球內燒烤吸食之方
    式，連續施用第二級毒品甲基安非他命多次。嗣於九十四年
    一月十八日下午一時許，甲○○行經高雄市○○○路三九六
    號蒙娜麗莎大樓中庭，因形跡可疑為警盤查，因而扣得甲○
    ○持有之第二級毒品甲基安非他命一包（驗後毛重零點三公
    克），因而知悉上情。
二、案經高雄市政府警察局移送臺灣高雄地方法院檢察署檢察官
    偵查聲請以簡易判決處刑。
    理  由
一、前揭犯罪事實，業據被告甲○○於警詢及偵訊中均坦承不諱
    ，且其前開為警查獲後採集尿液送檢之檢驗結果，係呈施用
    第二級毒品甲基安非他命後所會產生之甲基安非他命陽性反
    應，有高雄市立凱旋醫院九十四年二月十四日第00000
    000號濫用藥物尿液檢驗報告在卷可稽，復參以上揭扣案
    物品，經高雄醫學大學附設中和紀念醫院鑑驗結果，確係第
    二級毒品甲基安非他命一包（驗後毛重零點三公克），有該
    院九十四年三月二十九日第九四０三—八二五號檢驗報告附
    卷可佐，則被告前開於警詢、偵訊中之自白顯與事實相符，
    堪以採信。而被告前因施用毒品案件，經本院以九十三年度
    毒聲字第一一０號裁定送觀察、勒戒後，於九十三年三月八
    日因無繼續施用毒品傾向釋放，並經臺灣高雄地方法院檢察
    署檢察官以九十二年度毒偵字第四三九七號為不起訴處分確
    定在案等情，有臺灣高雄地方法院檢察署刑案資料查註紀錄
    表及臺灣高等法院被告前案紀錄表在卷可憑。綜上所述，被
    告於觀察、勒戒執行完畢釋放後，五年內再犯施用第二級毒
    品甲基安非他命之犯行至明，本件事證明確，被告犯行堪以
    認定。
二、按甲基安非他命係毒品危害防制條例第二條第二項第二款所
    稱之第二級毒品，故核被告甲○○所為，係犯該條例第十條
    第二項之施用第二級毒品罪。被告持有第二級毒品甲基安非
    他命後，進而施用，其持有之低度行為應為施用之高度行為
    所吸收，不另論罪。被告先後多次施用第二級毒品甲基安非
    他命犯行，時間緊接，犯罪構成要件相同，顯係基於概括犯
    意為之，應依連續犯之規定論以一罪，並加重其刑。被告前
    因傷害、毀損、恐嚇等案件，經臺灣高等法院高雄分院以八
    十七年度少連上訴字第十五號判決，分別判處有期徒刑五月
    、一年二月、四月、二月，應執行有期徒刑二年確定，於九
    十年三月二十四日假釋期滿執行完畢等情，有前開臺灣高等
    法院被告前案紀錄表及臺灣高雄地方法院檢察署被告之刑案
    資料查註紀錄表在卷可稽，其受有期徒刑執行完畢，五年內
    再犯本件最重本刑為有期徒刑以上之罪，為累犯，應依刑法
    第四十七條規定加重其刑，並遞加重之。原審因而適用毒品
    危害防制條例第十條第二項、第十八條第一項前段，刑法第
    十一條、第五十六條、第四十七條、第四十一條第一項前段
    ，罰金罰鍰提高標準條例第二條，並審酌被告前因施用毒品
    ，曾經觀察、勒戒，仍未戒絕毒品，足見其並無悔意，且戒
    斷毒癮之意志不堅，惟念其施用毒品乃自戕行為，尚未危害
    他人，犯後亦坦承犯行，態度尚佳等一切情狀，酌情量處有
    期徒刑六月，並諭知易科罰金之折算標準，復以扣案之甲基
    安非他命一包（驗後毛重零點三公克，包裝毒品之夾鏈袋與
    毒品無法析離，併予沒收銷燬）為第二級毒品，併為沒收銷
    燬之宣告。其認事用法，均無違誤，量刑亦屬妥適，被告未
    說明任何理由，空言指摘原判決不當而提起上訴，為無理由
    ，應予駁回。
三、按（第二審）被告經合法傳喚，無正當之理由不到庭者，得
    不待其陳述逕行判決，刑事訴訟法第三百七十一條定有明文
    ，又依同法第四百五十五條之一第三項規定，簡易判決上訴
    程序準用第二審上訴程序之規定。查被告於本院第二審合議
    庭審判期日經合法傳喚無正當理由未到庭，惟該期日之傳票
    業經合法送達，有送達回證一紙在卷足憑，爰依前開規定不
    待其陳述逕為判決，附此敘明。
據上論斷，應依刑事訴訟法第四百五十五條之一第三項、第三百
六十八條、第三百七十一條，判決如主文。
本案經檢察官林美靜到庭執行職務。
中　　華　　民　　國　　九十四　　年　八　月　二十三　日
                  刑事第六庭    審判長法　官 蔡國卿
                                      法  官 林俊寬
                                      法  官 陳君杰
以上正本證明與原本無異。
不得上訴。
中　　華　　民　　國　　九十四　　年　八　月　二十三　日
                                      書記官 陳昱良
附錄本判決論罪科刑法條全文：
毒品危害防制條例第十條
施用第一級毒品者，處六月以上五年以下有期徒刑。
施用第二級毒品者，處三年以下有期徒刑。
